---
title: "BJ"
output: html_document
---

```{r setup, include=FALSE}
knitr::opts_chunk$set(echo = TRUE)
```

## Den 3. model

Først defineres $x_i$ og der generes der n $y_i$ obervationer, samt defineres $\beta^*$ som skal benyttes senere.

```{r}
n <- 20
x_i <- 1:n
y_i <- rnorm(n,mean = 0, sd=1)
```

Der defineres først to funktioner, som bliver anvendelige senere
```{r}
a <-  function(bet.s) sum(bet.s^(2*x_i))
b <-  function(bet.s) (sum(bet.s^x_i)/n)*sum(bet.s^x_i)
c <-  function(bet.s) (sum(bet.s^x_i)/n)*sum(y_i)
d <-  function(bet.s) sum(y_i*bet.s^x_i)

alpha <- function(bet.s){
  a <- sum(bet.s^(2*x_i))
  b <- (sum(bet.s^x_i)/n)*sum(bet.s^x_i)
  c <- (sum(bet.s^x_i)/n)*sum(y_i)
  d <- sum(y_i*bet.s^x_i)
  (c-d)/(b-a)
}

gamma <- function(bet.s) 1/n * sum(alpha(bet.s)*bet.s-y_i)
```

Målet er nu at estimere $\beta$ ved funktionen $\widehat{\beta}=\beta^*+j(\beta^*)^{-1}S(\beta^*)$, hvorfor $j(\beta^*)^{-1}$ og $S(\beta^*)$ defineres som funktioner

```{r}
j.bet <- function(bet.s){
  sum(x_i*alpha(bet.s)*bet.s^(x_i-2) * (2*x_i-1)*alpha(bet.s)*bet.s^x_i + gamma(bet.s)*(x_i-1) - y_i*(x_i-1))
}

j.bet(3)

s.bet <- function(bet.s){
  -sum((alpha(bet.s)*bet.s^x_i+gamma(bet.s)-y_i)*alpha(bet.s)*bet.s^(x_i-1)*x_i)
}

s.bet(3)

```

Nu er alle variablene implementeret, så det er nu muligt at estimere beta

```{r}
bet_0 <- 30
bet <- bet_0

while (abs(s.bet(bet))>0.01) {
  bet <- bet + j.bet(bet)^(-1)*s.bet(bet)
  print(bet)
}
```

Nu kan værdien for beta indsættes i de funktiner for $\alpha$ og $\gamma$.